【裁判字號】    89,上易,1065
【裁判日期】    890731
【裁判案由】    違反毒品危害防制條例
【裁判全文】
臺灣高等法院高雄分院刑事判決          八十九年度上易字第一六五號
    上訴人
    即被告  乙○○
右上訴人因違反毒品危害防制條例案件，不服臺灣高雄地方法院八十九年度易字第一
六八七號，中華民國八十九年五月十七日第一審判決（起訴案號：臺灣高雄地方法院
檢察署八十九年度偵緝字第三二六號），提起上訴，本院判決如左：
      主      文
上訴駁回。
      事實及理由
一、本案經本院審理結果，認第一審判決認事用法及量刑均無不當，應予維持，並引
    用第一審判決記載之事實、證據及理由。
二、被告上訴意旨略以原審量刑過重云云；但查被告係累犯，依法應加重其刑至二分
    之一，原審審酌被告一再施用毒品及其他一切情狀，量處有期徒刑七月，並無過
    重，上訴無理由，應予駁回。
據上論結，應依刑事訴訟法第三百六十八條、第三百七十三條，判決如主文。
本案經檢察官邱榮藏到庭執行職務。
中    華    民    國     八十九     年       七       月     三十一     日
                              臺灣高等法院高雄分院刑事第九庭
                                  審判長法官  張甲松
                                        法官  任森銓
                                        法官  江泰章
右正本證甲與原本無異。
不得上訴。
                                      書記官  黃一秋
中    華    民    國     八十九     年       八       月      二        日
                                                                        Ｆ
附件：
臺灣高雄地方法院刑事判決                        八十九年度易字第一六八七號
    公  訴  人  臺灣高雄地方法院檢察署檢察官
    被      告  乙○○  男四十二歲（民國○○○年○月○○○日生）
                        （身分證統一編號：Ｓ一二二一二二五號）
                        住高雄縣內門鄉溝坪村廣興二十一號
                        居臺灣屏東戒治所
右列被告因違反毒品危害防制條例案件，茲經檢察官提起公訴（八十九年度偵緝字第
三二六號），本院判決如左：
    主  文
乙○○施用第二級毒品，累犯，處有期徒刑柒月。
    事  實
一、乙○○曾於民國八十四年間因違反麻醉藥品管理條例案件，經法院判處有期徒刑
    四月，於八十六年二月十五日執行完畢，又於八十七年間因施用第二級毒品安非
    他命案件，經本院依八十七年度毒聲字第二一七四號裁定送觀察勒戒後，認無繼
    續施用毒品之傾向，由臺灣高雄地方法院檢察署檢察官於八十七年十月二十日以
    八十七年度偵字第二０四四三號為不起訴處分確定。詎其猶不思悔改，甲知安非
    他命係第二級毒品，復基於施用第二級毒品之犯意，於八十八年五月四日二十時
    四十分許回溯九十六小時內之某時，在不詳地點，施用第二級毒品安非他命一次
    ；嗣於八十八年五月四日二十時四十分許，經高雄縣警察局旗山分局依法採尿，
    送檢驗後有甲基安非他命陽性反應，再經檢察官聲請，而由本院依八十八年度毒
    聲字第五二三０號裁定送觀察勒戒後，認有繼續施用毒品之傾向，由本院再依八
    十九年度毒聲字第一六０二號裁定令入戒治處所，施以強制戒治。
二、案經高雄縣警察局旗山分局移請臺灣高雄地方法院檢察署檢察官偵查起訴。
    理  由
一、訊據被告乙○○矢口否認有施用第二級毒品安非他命犯行，辯稱：伊確實沒有施
    用安非他命云云。惟查，被告於八十八年五月四日二十時四十分許，在高雄縣警
    察局旗山分局，經警採集其尿液送請長榮管理學院檢驗結果呈甲基安非他命陽性
    反應，此有該院出具之ＫＣ０五一二０三號檢驗報告一紙附卷可稽，而依行政院
    衛生署藥物食品檢驗局八一藥檢壹字第００一一五六函，甲基安非他命經口服投
    與後，約百分之九十於九十六小時內自尿中排出，此有該函附卷可按，足認被告
    於八十八年五月四日二十時四十分許回溯九十六小時內，曾施用第二毒品安非他
    命，被告否認此部分犯行，自無足採；又被告前因施用第二級毒品安非他命案件
    ，經本院依八十七年度毒聲字第二一七四號裁定送觀察勒戒後，認無繼續施用毒
    品之傾向，由臺灣高雄地方法院檢察署檢察官於八十七年十月二十日以八十七年
    度偵字第二０四四三號為不起訴處分確定，有該不起訴處分書一件附卷可憑，其
    於五年內再犯毒品危害防制條例第十條之罪，經本院於八十八年七月二十一日依
    八十八年度毒聲字第五二三０號裁定送觀察勒戒後，認有繼續施用毒品之傾向，
    由本院再依八十九年度毒聲字第一六０二號裁定令入戒治處所，施以強制戒治，
    亦有該案刑事裁定書附卷可稽。是本件事證甲確，被告上開犯行洵堪認定。
二、查安非他命係毒品危害防制條例第二條第二項所稱之第二級毒品，不得持有、施
    用，被告竟持之以施用，核其所為，係犯毒品危害防制條例第十條第二項之施用
    第二級毒品罪。其持有安非他命行為，本應以持有論，惟其持有後，進而施用，
    其持有行為應被其施用之行為所吸收，不另論罪。又被告曾於八十四年間因違反
    麻醉藥品管理條例案件，經法院判處有期徒刑四月，於八十六年二月十五日執行
    完畢，此有本院被告院內索引卡紀錄表、臺灣高等法院被告全國前案紀錄表及臺
    灣高雄地方法院檢察署刑案資料查註紀錄表各一件附卷可稽，其於五年之內，再
    犯本件最重本刑為有期徒刑以上之罪，為累犯，應依刑法第四十七條之規定加重
    其刑。爰審酌被告前因違反麻醉藥品管理條例案件，經法院判處罪刑，並執行完
    畢後，竟再犯而經觀察勒戒後又再犯相同罪行，顯見意志不堅，惟其犯罪係戕害
    自身，尚未害及他人，所犯情節非重，惟犯後飾詞卸責，態度不佳等一切情狀，
    量處如主文所示之刑。
據上論斷，應依刑事訴訟法第二百九十九條第一項前段，毒品危害防制條例第十條第
二項，刑法第十一條前段、第四十七條，判決如主文。
中      華      民      國    八十九    年      五      月    十七    日
                臺灣高雄地方法院刑事第一庭
                                      法  官  曾  逸  誠
右正本證甲與原本無異。
如不服本判決，應於判決送達後十日內，向本院提出上訴狀。
                                      書記官    許玉城
中    華    民    國      八十九      年      五      月      十七      日
附錄本案判決論罪科刑法條：
毒品危害防制條例第十條第二項：
施用第二級毒品者，處三年以下有期徒刑。


司法院資訊處製作；財團法人民間司法改革基金會備份。
